【裁判字號】    99,交附民,328
【裁判日期】    991011
【裁判案由】    過失致死等
【裁判全文】
臺灣板橋地方法院刑事判決           99年度交附民字第328號
原      告  乙○○
訴訟代理人  徐國勇律師
            黃育勳律師
被      告  甲○○
上列被告因過失致死等案件（本院99年度交易字第643 號），經
原告提起附帶民事訴訟，請求損害賠償，本院判決如下：
    主  文
被告應給付原告新臺幣參佰參拾玖萬伍仟陸佰元，及自民國九十
九年九月二十五日起至清償日止，按週年利率百分之五計算之利
息。
本判決得假執行。
    事實及理由
一、訴狀送達後，原告不得將原訴變更或追加他訴，但擴張或減
    縮應受判決事項之聲明，不甚礙被告之防禦及訴訟之終結者
    ，不在此限；民事訴訟法第255 條第1 項第3 、7 款載有明
    文。本件原告原起訴聲明請求被告應給付原告新臺幣（下同
    ）489 萬5,600 元及自起訴狀繕本送達翌日起至清償日止，
    按週年利率百分之五計算之利息，嗣於99年9 月20日本院言
    詞辯論時，原告就上開本金部分減縮聲明為：339 萬5600元
    （即扣除已領取保險理賠金150 萬元），揆之前開規定，並
    不妨礙被告之防禦及訴訟終結，應予准許。
二、原告主張：被告甲○○明知駕駛動力交通工具前，不得服用
    酒類以致不能安全駕駛情形下，竟仍於民國98年11月2 日22
    時許至23時30分許，在臺北縣板橋市○○路○ 段37巷254-3
    號住處飲酒後，已達不能安全駕駛之程度，猶於翌（3 ）日
    8 時許，駕駛車號N2L-157 號重型機車上路，嗣於同（3 ）
    日9 時許，沿臺北縣板橋市○○○路由北往南方向行駛，行
    經臺北縣板橋市湳仔橋與環河路口，欲左轉華東路時，明知
    機車駕駛人應注意機車行駛至交岔路口，轉彎車應讓直行車
    先行，而依當時天候晴、日間自然光線、視詎良好、乾燥、
    無缺陷及無障礙物之柏油路面，並無不能注意之情事，竟因
    不勝酒力，貿然左轉，適汪佳倩騎乘車號995-BNA 號重機車
    ，沿同路段反向行駛，亦未注意車前狀況，甲○○見狀閃避
    不及，撞及汪佳倩所騎乘機車，汪佳倩因而人車倒地，經送
    往亞東紀念醫院急救，因鼻顴骨及顱底骨折導致神經性休克
    而宣告不治死亡。後經警據報前往亞東紀念醫院處理，對甲
    ○○實施抽血檢測，測得其血液酒精濃度高達88MG/DL （換
    算呼氣酒精值為0.47MG/L），而查悉上情。
三、被告則以：對原告主張訴訟標的認諾，並同意原告之請求。
四、按附帶民事訴訟之判決，應以刑事訴訟判決所認定之事實為
    據，刑事訴訟法第500 條前段定有明文。本件原告主張之上
    開事實，業據本院以99年度99年度交易字第643 號判處被告
    有罪在案，且被告既就原告主張訴訟標的認諾，依民事訴訟
    法第384 條規定，原告之主張應堪信為真正。
五、從而，原告依據侵權行為之法律關係，請求被告給付如主文
    所示之金額，及自起訴狀繕本送達被告之翌日即99年9 月25
    日起按年息百分之5 計算之法定遲延利息，既經被告於言詞
    辯論時當庭認諾，是原告請求為有理由，自應准許。
六、末按本於被告認諾所為之判決，法院應依職權宣告假執行，
    民事訴訟法第389 條第1 項第1 款定有明文。本件爰依職權
    宣告假執行
七、結論：本件原告之訴為有理由，應依刑事訴訟法第502 條第
    2 項、第491 條第10款，民事訴訟法第389 條第1 項第1 款
    ，判決如主文
中    華    民    國    99    年    10    月    11    日
                      交通法庭  法  官  蘇揚旭
上列正本證明與原本無異。
如不服本判決，非對刑事判決上訴時，不得上訴，並應於送達後
十日內敘明上訴理由，向本院提出上訴狀。
                                書記官  李郁禎
中    華    民    國    99    年    10    月    12    日

司法院資訊處製作；財團法人民間司法改革基金會備份。
